臺灣高等法院民事裁定
                                     108年度抗字第1598號
抗  告  人   三西和實業有限公司

法定代理人   洪禎信  
上列抗告人因與相對人神碁生技股份有限公司間請求給付承攬報
酬事件，對於中華民國108年11月5日臺灣桃園地方法院108年度
建字第55號裁定提起抗告，本院裁定如下：
    主      文
原裁定廢棄。
    理      由
一、按民事訴訟法第119條第1項固規定書狀及其附屬文件，除提
    出於法院外，應按應受送達之他造人數，提出繕本或影本。
    惟未依該規定提出繕本或影本，經審判長命其補正仍未補正
    者，對訴訟程序之影響，應視該書狀繕本或影本之送達，是
    否為該書狀所為訴訟行為之生效要件、是否使訴訟程序無從
    實質進行而定。提起上訴者，依民事訴訟法第441條規定，
    以提起上訴狀於原第一審法院，即生上訴效力，至於是否提
    出繕本或影本於法院，參酌同法第443條第1項之第一審法院
    應速將上訴狀送達被上訴人之規定，及同法第119條第1項規
    定之立法理由，應認僅涉法院得否逕對他造當事人併為送達
    ，並無使上訴人已提起之上訴訴訟程序無從實質進行，而影
    響其提起上訴之效力，自非上訴合法要件，且鑑於憲法第16
    條規定人民有訴訟之權，係確保人民有依法定程序提起訴訟
    及受公平審判之權利（司法院釋字第418號解釋參照），是
    當事人縱有未依法院裁定補正按應受送達之他造人數提出上
    訴狀繕本或影本之情形，法院不得據此認為當事人所提上訴
    為不合法，而以裁定駁回其上訴，令當事人喪失訴訟機會妨
    害人民訴訟權之行使，致生限制人民依憲法第16條所保障之
    訴訟權利之虞。
二、查本件抗告人就原法院民國108年9月17日108年度建字第55
    號判決（下稱原判決）具狀向原法院提起上訴（見原審卷21
    5-217、231-233頁），未依相對人之人數提出該書狀繕本或
    影本，原法院108年10月15日108年度建字第55號裁定命抗告
    人於該裁定送達後7日內補正（見原審卷第223頁），抗告人
    未為補正，嗣原法院108年11月5日108年度建字第55號裁定
    以抗告人未依限按對造人數提出上訴狀繕本其上訴不合程式
    為由，裁定駁回抗告人之上訴（見原審卷第261-262頁，下
    稱原裁定）。抗告人對原裁定聲明不服提起抗告，抗告意旨
    略以：伊對法律程序不熟稔致未依限補正繕本，然已繳納上
    訴裁判費，原裁定僅以伊未補正繕本即駁回伊之上訴，嚴重
    影響伊之權益，爰聲明廢棄原裁定。經查，提起上訴未按相
    對人數提出上訴狀之繕本或影本，並非上訴合法要件，法院
    不得以此為由認上訴不合法裁定駁回，已如前述，是原裁定
    逕以抗告人提起上訴未依對造人數提出上訴狀繕本為不合法
    為由，以原裁定駁回其上訴，於法尚有不合，抗告意旨指摘
    原裁定不當，求為廢棄，自屬有據，爰裁定如主文所示。
三、據上論結，本件抗告為有理由，爰裁定如主文。
中　　華　　民　　國　　108 　年　　12　　月　　31　　日
                  民事第六庭
                      審判長法  官  陶亞琴 
                            法  官  廖慧如 
                            法  官  黃書苑
正本係照原本作成。
本裁定除以適用法規顯有錯誤為理由外，不得再抗告。如提起再
抗告，應於收受送達後10日內委任律師為代理人向本院提出再抗
告狀。並繳納再抗告費新臺幣１千元。
中　　華　　民　　國　　109 　年　　1 　　月　　2 　　日
  　　　　　　　　　　　　　書記官  陳盈璇